臺灣臺北地方法院民事判決　　　　　　 99年度重訴字第803號
原　　　告　林錦燦
訴訟代理人　江雅萍律師
被　　　告　黃雪江
　　　　　　董惠玲
　　　　　　陳淑貞
　　　　　　游芬美
　　　　　　曾劉碧美
前列五人共同
訴訟代理人　邱俊哲律師
上列當事人間請求回復原狀等事件，本院於中華民國100年5月17
日言詞辯論終結，判決如下：
    主  文
原告之訴及假執行之聲請均駁回。
訴訟費用新臺幣壹拾壹萬陸仟玖佰捌拾肆元由原告負擔。
    事實及理由
一、原告起訴主張略以：
  (一)緣原告本為臺北市○○區○○段一小段158地號（下稱系爭
    土地）之所有權人，權利範圍219/5000，詎於民國96年5 月
    25日系爭土地之其他共有人即訴外人李治等23人以台北北門
    郵局第2677號存證信函通知原告渠等已依土地法第34條之1
    規定，將系爭土地所有權全部於96年5月22日出賣予被告黃
    雪江、董惠玲、陳淑貞等3人，要求原告於文到10日內表示
    是否主張優先承買權，逾期則視為放棄。原告於96年5月30
    日以台北永春郵局第544號存證信函通知訴外人李治等23 人
    渠等係通謀虛偽、且未依土地法第34條之1規定，事先通知
    原告行使優先承買權，並聲明不受上開96年5月25日台北北
    門郵局第2677號存證信函之拘束。惟李治等23人仍於96年10
    月26日辦理所有權移轉登記，將原告所有權利範圍219/5000
    之系爭土地移轉登記予被告黃雪江、董惠玲、陳淑貞等3人
    所有。被告黃雪江、董惠玲、陳淑貞等3人復於98年3月13
    日將系爭土地移轉登記予被告游芬美、曾陳碧美所有，被告
    游芬美、曾陳碧美隨即於同年3月23日信託登記予台灣土地
    銀行，嗣後塗銷信託登記，於98年9月4日將系爭土地信託登
    記予永豐商業銀行股份有限公司。又系爭土地於99年3月31
    日分割67平方公尺增設同段第158-2地號土地。
  (二)惟如前述，訴外人李治等23人未依土地法第34條之1第2項規
    定，於處分系爭土地時，事先以書面通知原告，其移轉行為
    自屬違反法律強制規定及法定方式，而屬無效。加之，李治
    等23人出賣系爭土地先於96年5月22日與被告黃雪江、董惠
    玲、陳淑貞等3人簽訂不動產買賣契約書，復於96年7月19日
    另向系爭土地之共有人林白鶴等7人以較高價額簽訂不動產
    買賣契約書，顯見被告黃雪江、董惠玲、陳淑貞與李治等23
    人間之買賣為通謀虛偽意思表示，否則豈有已簽訂買受系爭
    土地全部所有權後再行訂約買受系爭土地持分。甚且，訴外
    人李治及被告黃雪江、董惠玲、陳淑貞、游芬美、曾劉碧美
    與系爭土地之實際出資者黃誠、游義宗、曾博宣之親友，其
    間之所有權移轉行為，亦無任何實際價金交易，顯係通謀虛
    偽意思表示。被告游芬美、曾劉碧霞為避免原告追償，於98
    年3月13日取得原告持分後，即先後將系爭土地信託登記予
    台灣土地銀行及永豐商業銀行股份有限公司，該信託行為顯
    有害於原告之利益，原告自得依信託法第6條規定聲請撤銷
    。是被告對系爭土地有關原告權利範圍之所有權移轉法律行
    為，既屬無效或已撤銷，自應依民法第113條及第114條規定
    回復原狀至原告所有之狀態。
  (三)又倘被告已無法回復原狀或回復顯有重大困難者，則被告應
    依民法第213條及第215條規定，連帶對原告負金錢賠償責任
    。而系爭土地因政府徵收成為畸零地，依臺北市畸零地使用
    規則第6條、第8條規定及臺北市政府78年8月18日北市建工
    字第6575號函「有關經本府畸零地調處委員會全體委員決議
    ：『由申請地切結，於申請使用執照前，如擬以合併地願以
    公告現值三倍讓售，且產權清楚可辦理過戶時，應負責承買
    合併使用。產權移轉時列入交代後，准予單獨建築。』如擬
    合併地為多人共同持有，且意見不一致時，其處理原則，提
    會討論。決議：一如擬合併地產權清楚可辦理過戶部分其人
    數及持分逾二分之一，或持分逾三分之一（三分之二）者，
    而願以公告現值三倍償額讓售時，申請地應負責承買合併使
    用。否則無須合併使用。二本案可依前述決議辦理。」是系
    爭土地於協商出賣事宜時，原告曾提出上開文件，主張如以
    讓售方式處理，價金應為移轉時系爭土地該年度公告現值之
    三倍計算價金。今原告無故遭被告非法移轉上開土地所有權
    ，自當依此計算損害賠償金額。被告黃雪江、董惠玲及陳淑
    貞等3人於96年1月間取得系爭土地時，系爭土地公告現值為
    每平方公尺新臺幣（下同）510,232元，原告權利範圍為
    219/5000，是以移轉當時公告現值之三倍計算價金應為
    21,051,968元（計算式：314㎡×510,232元×3×219/5000
    ＝21,051,968元），扣除李治等23人已提存但原告未領取之
    款項9,129,674元，被告應連帶給付原告11,922,294元。
  (四)並聲明：1.先位聲明：(1)被告游芬美與永豐商業銀行股份有
    限公司間於98年9月1日就位於臺北市○○區○○段一小段
    158地號及158-2地號土地，權利範圍438/15000之信託行為
    ，應予撤銷。(2)被告曾劉碧美與永豐商業銀行股份有限公司
    間於98年9月1日就位於臺北市○○區○○段一小段158地號
    及158-2地號土地，權利範圍219/1500 0之信託行為，應予
    撤銷。(3)被告游芬美與永豐商業銀行股份有限公司間於98
    年9月4日就位於臺北市○○區○○段一小段158地號及158-2
    地號土地，權利範圍438/15000，以信託為原因之土地所有
    權移轉登記，應予塗銷。(4)被告曾陳碧美與永豐商業銀行股
    份有限公司間於98年9月4日就位於臺北市○○區○○段一小
    段158地號及158-2地號土地，權利範圍219/15000，以信託
    為原因之土地所有權移轉登記，應予塗銷。(5)被告黃雪江、
    董惠玲、陳淑貞3人與被告游芬美間於98年3月13日就位於臺
    北市○○區○○段一小段158地號及158-2地號土地，權利範
    圍219/5000，移轉登記予被告游芬美權利範圍438/15000，
    以買賣為原因之土地所有權移轉登記，應予塗銷。(6)被告黃
    雪江、董惠玲、陳淑貞3人與被告曾劉碧美間於98年3月13日
    就位於臺北市○○區○○段一小段158地號及158-2地號土地
    ，權利範圍219/5000，移轉登記予被告曾劉碧美權利範圍
    219/15000，以買賣為原因之土地所有權移轉登記，應予塗
    銷。(7)原告與被告黃雪江、董惠玲、陳淑貞3人間於96年10
    月26日就所有位於臺北市○○區○○段一小段158地號及
    158-2地號土地，權利範圍219/5000，以買賣為原因之土地
    所有權移轉登記，應予塗銷，並回復登記為原告所有。2.備
    位聲明：(1)被告黃雪江、董惠玲、陳淑貞等3人應連帶給付
    原告11,922,294元及自起訴狀繕本送達翌日起至清償日止，
    按年息5%計算之利息。(2)願供擔保請准宣告假執行。
二、被告則以：
  (一)原告主張系爭土地共有人李治等未依土地法第34條之1規定
    ，事先通知原告主張優先承買，其移轉行為違反法律強制及
    法定方式而無效云云，實有誤會，蓋依土地法第34條之1執
    行要點第8項第5款規定，所謂事先應指於移轉登記前，並非
    與承買人簽訂買賣契約，確認買賣條件之前。況且上開通知
    意在知會受通知人是否依同一條件主張優先承買，未於期限
    內依同一條件為購買之主張，其優先承買權視為放棄，本件
    原告於收受上開通知，於期限內並未主張依同一條件優先承
    買，僅謂未事先通知，與法不合，聲明不受函件內容拘束，
    其優先承買權已逾期限未主張而放棄，故不待言。甚且，土
    地法第34條之1之優先承買權屬債權性質，如經辦畢所有權
    移轉登記，僅生應否負損害賠償責任之問題，不影響處分效
    力。是原告先位聲明第7項主張系爭土地應以買賣為原因之
    土地所有權移轉登記，應予塗銷，並回復登記為原告所有為
    無理由。又原告主張被告間之買賣為通謀虛偽意思表示，則
    原告自應負舉證責任，且訴外人李治等23人與被告黃雪江、
    董惠玲及陳淑貞間之買賣價金之給付，業經臺灣臺北地方法
    院檢察署97年度偵字第12741號傳喚被告查證無誤，原告主
    張親屬間之買賣即屬通謀，實無足採。原告另以訴外人李治
    等於通知原告行使優先承買權後，復於移轉登記前與他共有
    人林白鶴等7人以較高價格簽訂不動產買賣契約，惟此既於
    李治等與被告黃雪江、董惠玲及陳淑貞為所有權移轉登記前
    ，整合有利潤可圖，復可睦鄰，何來通謀？原告於告訴被告
    偽造文書案，亦當庭承認意在需索三倍價金，顯見其主張通
    謀之說，絕非實在，是以，原告先位聲明第1至6項自無理由
    。
  (二)另就原告備位聲請所示請求並無依據，被告從未承認有所謂
    依公告現值三倍讓售之說，原告所提依臺北市畸零地使用規
    則及臺北市政府78年8月18日北市建工字第6575號函與本件
    並不相涉，其請求自無理由。
  (三)聲明：1.原告之訴駁回。2.如受不利判決，願供擔保請准宣
    告免為假執行。
三、查本件原告為系爭土地之原所有權人之一，權利範圍219/50
    00，於96年5月25日系爭土地之其他共有人李治等23人以台
    北北門郵局第2677號存證信函通知原告，渠等業已依土地法
    第34條之1規定，將系爭土地所有權全部於96年5月22日出賣
    予被告黃雪江、董惠玲、陳淑貞等3人，要求原告於文到10
    日內表示是否主張優先承買權，逾期則視為放棄。原告於96
    年5月30日以台北永春郵局第544號存證信函通知訴外人李治
    等23人渠等係通謀虛偽、且未依土地法第34條之1規定，事
    先通知原告行使優先承買權，並聲明不受上開96年5月25日
    台北北門郵局第2677號存證信函之拘束。惟李治等23人仍於
    96年10月26日辦理所有權移轉登記，將原告所有權利範圍
    219/5000之系爭土地全部移轉登記予被告黃雪江、董惠玲、
    陳淑貞等3人所有。被告黃雪江、董惠玲、陳淑貞等3人復於
    98年3月13日將系爭土地移轉登記予被告游芬美、曾陳碧美
    所有，被告游芬美、曾陳碧美隨即於同年3月23日信託登記
    予台灣土地銀行，嗣後塗銷信託登記，於98年9月4日將系爭
    土地信託登記予永豐商業銀行股份有限公司；99年3月31日
    系爭土地分割67平方公尺增設同段第158-2地號土地等情，
    業據原告提出之土地所有權狀、系爭土地謄本、台北北門郵
    局第2677號存證信函、台北永春郵局第544號存證信函等件
    為證，堪信為真正。
四、至原告主張李治等23人於處分系爭土地時，未依土地法第34
    條之1第2項規定事先以書面通知原告，其移轉行為無效，且
    李治等23人與被告黃雪江、董惠玲、陳淑貞等3人就系爭土
    地之買賣為通謀虛偽意思表示；被告游芬美、曾劉碧霞先後
    將系爭土地信託登記予台灣土地銀行及永豐商業銀行股份有
    限公司，該信託行為顯有害於原告之利益，依信託法第6條
    規定原告得聲請撤銷，則系爭土地之移轉行為，既屬無效或
    已撤銷，被告等自應依民法第113條及第114條規定回復原狀
    至原告所有之狀態云云，則為被告否認，並以前揭情詞置辯
    ，是本件之爭點為：(一)訴外人李治等23人與被告黃雪江、董
    惠玲及陳淑貞間就系爭土地之移轉行為是否未依土地法第34
    條之1規定而為無效？(二)訴外人李治等23人與被告黃雪江、
    董惠玲及陳淑貞間之買賣是否為通謀虛偽意思表示而為無效
    ？(三)原告得否依信託法第6條規定撤銷被告游芬美、曾劉碧
    美之信託行為？(四)原告備位聲明請求如無法回復或回復顯有
    重大困難者，被告黃雪江、董惠玲及陳淑貞等3人應連帶賠
    償原告11,922,294元是否有理由？現就本件之爭點析述如后
    ：
  (一)訴外人李治等23人與被告黃雪江、董惠玲及陳淑貞間就系爭
    土地之移轉行為是否未依土地法第34條之1規定而為無效？
  1.按共有土地或建築改良物，其處分、變更及設定地上權、永
    佃權、地役權或典權，應以共有人過半數及其應有部分合計
    過半數之同意行之。但其應有部分合計逾三分之二者，其人
    數不予計算；共有人依前項規定為處分、變更或設定負擔時
    ，應事先以書面通知他共有人；其不能以書面通知者，應公
    告之；共有人出賣其應有部分時，他共有人得以同一價格共
    同或單獨優先承購，土地法第34條之1第1項、第2項及第4項
    分別定有明文。其立法目的在於兼顧共有人權益之範圍內，
    促進共有物之有效利用，以增進公共利益。復按共有土地之
    處分，依土地法第34條第2項，雖有應事先以書面通知未同
    意之共有人，其不能以書面通知者，應公告之規定，但同意
    處分之共有人縱未踐行此項通知義務，僅生應負賠償責任之
    問題，對於處分共有土地之效力，尚無影響，最高法院86年
    台上第420號判決意旨參照。末按共有人出賣其共有土地或
    建築改良物之應有部分時，他共有人得以同一價格共同或單
    獨優先承購，土地法第34條之1第4項固有明文。此規定並未
    如土地法第104條第2項後段設有出賣人未通知優先購買權人
    而與第三人訂立買賣契約者，其契約不得對抗優先購買權人
    之明文。故土地法第34條之1第4項共有人之優先承買權，係
    指他共有人於共有人出賣共有土地或建築改良物時，對於該
    共有人有請求以同樣條件訂立買賣契約之權利而言，即僅具
    債權效力。先買權人於共有人出賣其應有部分時，固有權向
    共有人以意思表示形成，使共有人負有移轉其應有部分於自
    己，惟自己亦負有支付共有人原與第三人所約定代價之契約
    義務。即共有人行使土地法第34條之1第4項優先承買權之意
    思表示時，須共有人與他人確實定有買賣契約，該買賣契約
    之一切條件應具體確定，優先承買權人方得依一方之意思，
    形成以共有人出賣與第三人同樣條件為內容之買賣契約，以
    確定當事人之權利義務關係，最高法院65年台上字第853號
    、66年台上字第1530號判例、83年度台上字第220號判決、
    臺灣高等法院98年度上易字第869號判決參照。
  2.查：訴外人李治等23人於96年5月22日與被告就系爭土地訂
    定買賣契約書，合意出售系爭土地，自應依土地法第34條之
    1第4項規定，通知其他共有人行使優先承買權。嗣李治等23
    人於96年5月25日以系爭優先承買通知詢問原告行使優先承
    買權之意願，惟原告未於期限內為應買之意思表示，其優先
    承買權即視同放棄。雖原告曾於96年5月30日以台北永春郵
    局第544號存證信函聲明不受訴外人李治等23人上開存證信
    函之拘束，並稱訴外人李治等23人係通謀虛偽、未依土地法
    第34條之1規定事先通知原告行使優先承買權云云，惟依上
    揭說明可知，待共有人即訴外人李治等23人與被告黃雪江、
    董惠玲、陳淑貞間之買賣契約內容確定後，共有人方有通知
    原告行使優先承買權之義務、原告方得為應買之意思表示，
    本件共有人於96年5月22日與被告黃雪江、董惠玲及陳淑貞
    訂立買賣契約後，隨即於96年5月25日通知原告行使優先承
    買權，則共有人李治等23人業已依土地法第34條之1規定合
    法通知原告，是原告稱被告未依土地法第34條之1規定通知
    原告行使優先承買權云云，與事實不符，自無足採。何況，
    土地法第34條之1規定，僅具債權效力，僅生是否應負賠償
    責任之問題，是上訴人依土地法第34條之1請求塗銷共有人
    李治等23人與被告黃雪江、董惠玲及陳淑貞間所有權移轉登
    記，並辦理移轉登記予原告，自不能准許。
  (二)訴外人李治等23人與被告黃雪江、董惠玲及陳淑貞間之買賣
    是否為通謀虛偽意思表示而為無效？被告黃雪江、董惠玲及
    陳淑貞與被告游芬美、曾劉碧美間之買賣是否為通謀虛偽意
    思表示而為無效？
  1.按民事訴訟法第277條規定，當事人主張有利於己之事實者
    ，就其事實有舉證之責任。但法律別有規定，或依其情形顯
    失公平者，不在此限。本件被告否認有何通謀虛偽意思表示
    之情形，對此有利於原告之主張，依該條之規定，應由原告
    負舉證責任。是主張法律行為出於通謀虛偽意思表示者，應
    就其事實負舉證責任，最高法院48年台上第29號判例、69年
    台上第4111號判決參照。復按民法第87條第1項所謂通謀虛
    偽意思表示，乃指表意人與相對人互相故意為非真意之表示
    而言，故相對人不僅須知表意人非真意，並須就表意人非真
    意之表示相與為非真意之合意，始為相當，若僅一方無欲為
    其意思表示所拘束之意，而表示與真意不符之意思者，尚不
    能指為通謀而為虛偽意思表示，在贈與或買賣契約，亦不能
    僅因契約當事人間有特殊親誼關係或價金之交付不實，即謂
    該贈與或買賣係通謀虛偽成立，最高法院86年台上第3865號
    判決參照。本件訴外人即系爭土地共有人李治等23人與被告
    黃雪江、董惠玲及陳淑貞，於96年5月22日訂立買賣契約，
    由被告黃雪江、董惠玲及陳淑貞以256,338, 000元買受系爭
    土地所有權全部，有該土地買賣契約書影本乙份在卷可稽（
    本院卷(一)第19-31頁），被告黃雪江、董惠玲及陳淑貞業已
    於96年10月26日辦理土地所有權登記完畢；被告黃雪江、董
    惠玲、陳淑貞等3人嗣後將系爭土地出售予被告游芬美、曾
    陳碧美所有並辦理土地所有權移轉登記完畢，此有台北市大
    安地政事務所100年3月1日北市大地三字第10030267300號函
    可按（見本院卷(一)第231頁、第245-263頁、第264-326頁）
    。原告抗辯前開買賣契約係出於通謀虛偽意思表示，自應由
    原告就此事實負舉證責任。
  2.原告雖以被告黃雪江、董惠芬及陳淑貞與訴外人李治等23人
    於96年5月22日就系爭土地成立買賣契約後，復與系爭土地
    之他共有人林白鶴等7人就系爭土地成立買賣契約，且被告
    黃雪江、董惠玲、陳淑貞與李治等23人間之買賣未見價金給
    付、渠等間亦有親友之關聯，顯見渠等之買賣契約為通謀虛
    偽意思表示云云，惟共有人李治等人業於臺灣臺北地方法院
    檢察署97年度偵字第12741號均提出購地匯款憑證及賣地收
    入憑據（詳97年度偵字第12741號偵查卷第122-124頁、第
    128-214頁），且經本院依職權調閱前開偵查卷宗核閱屬實
    ，堪信被告黃雪江、董惠玲、陳淑貞與李治等23人間之買賣
    為真正。至原告以被告黃雪江、董惠玲、陳淑貞與李治等23
    人成立買賣契約後，嗣與他共有人林白鶴等7人成立買賣契
    約及被告黃雪江、董惠玲、陳淑貞及訴外人李治等23人間有
    親友關聯即認被告黃雪江、董惠玲、陳淑貞與李治等23人間
    之買賣為通謀虛偽意思表示云云，尚難遽信。原告復不能提
    出其他證據證明被告與訴外人李治等23人訂立之買賣契約，
    係出於通謀虛偽意思表示，則其抗辯前開買賣契約為通謀虛
    偽意思表示，應屬無效，被告黃雪江、董惠玲、陳淑貞不能
    取得系爭土地所有權云云，即非可採。
  3.原告復以被告黃雪江、董惠玲、陳淑貞與被告游芬美、曾陳
    碧美間之買賣無價金之給付、被告間互為親友、於大安地政
    事務所提供之買賣價金總額與前次交易或與訴外人雍國建設
    有限公司之交易價額均減少甚多，與常情不符，顯見被告黃
    雪江、董惠玲、陳淑貞與被告游芬美、曾陳碧美間之買賣為
    通謀虛偽意思表示云云，惟如前揭說明所示，不能僅因契約
    當事人間有特殊親誼關係或價金之交付不實，即謂該買賣係
    通謀虛偽成立，原告仍應舉證以實其說，惟原告未能提出其
    他證據證明被告間之買賣契約係出於通謀虛偽意思表示，則
    其抗辯前開買賣契約為通謀虛偽意思表示，即無足採。
  (三)原告得否依信託法第6條規定撤銷被告游芬美、曾劉碧美之
    信託行為？
  1.按「信託行為有害於委託人之債權人權利者，債權人得聲請
    法院撤銷之」，信託法第6條第1項定有明文。所謂有害於委
    託人之債權人權利者，謂因信託行為，致委託人之債權人之
    權利不能獲得滿足，即因債務人之信託行為，而使債權人之
    債權陷於清償不能、或困難、或遲延之狀態。又有害於債權
    之事實，須於行為時存在，且於債權人行使撤銷權時，債務
    人處於無資力狀態，若債務人於行為時，尚有資力清償債務
    ，縱其結果，致債務人之財產日形減少，仍不得撤銷之。
  2.本件原告主張其為被告游芬美、曾劉碧美之債權人，被告游
    芬美、曾陳碧美之信託行為顯有害於原告之債權云云，惟如
    前述，被告間之買賣契約及不動產移轉行為均為有效，則被
    告游芬美、曾劉碧美與原告間即不存在回復原狀之義務，原
    告自非信託法第6條所稱之債權人，而無得請求撤銷；況揆
    諸上揭說明，原告未舉證證明被告游芬美、曾陳碧美因信託
    系爭土地而陷於無資力狀態，原告亦不得請求撤銷之。
  (四)至原告備位聲明部分，如前所述，本件訴外人李治等23人與
    被告黃雪江、董惠玲、陳淑貞就系爭土地之買賣行為及不動
    產移轉行為既屬有效，原告自不得請求被告黃雪江、董惠玲
    、陳淑貞3人將系爭土地，權利範圍219/5000，以買賣為原
    因之土地所有權移轉登記予以塗銷，並回復登記為原告所有
    ，則原告既不得請求回復原狀，其備位聲明請求如無法回復
    或回復顯有重大困難者，被告黃雪江、董惠玲及陳淑貞等3
    人應連帶賠償原告11,922,294元，即為無理由，應予駁回。
五、綜上所述，本件原告先位主張訴外人李治等23人與被告黃雪
    江、董惠玲及陳淑貞間就系爭土地之移轉行為未依土地法第
    34 條之1規定通知原告且訴外人李治等23人將系爭土地出售
    與被告黃雪江、董惠玲、陳淑貞及被告黃雪江、董惠玲、陳
    淑貞復將系爭土地出售予被告游芬美、曾劉碧美為通謀虛偽
    意思表示，渠等移轉行為均屬無效、被告游芬美、曾劉碧美
    將系爭土地信託登記予永豐商業銀行之行為有害於其權利，
    應予撤銷，被告等應將系爭土地，權利範圍219/5000，回復
    登記為原告所有等語，為不足採；原告備位主張如回復不能
    ，請求被告黃雪江、董惠玲、陳淑貞等3人應連帶給付原告
    11,922,294元及自起訴狀繕本送達翌日起至清償日止，按年
    息5%計算之利息，亦無理由，不應准許。其假執行之聲請亦
    失所附麗，應併予駁回。
六、本件事實已臻明確，兩造其餘之攻擊或防禦方法，及未經援
    用之證據，經本院斟酌後，認為與判決基礎之事實並無影響
    ，均不足以影響本裁判之結果，自無庸一一詳予論駁之必要
    ，併此敘明。
七、本件訴訟費用，確定如主文第2項所示之金額。
八、訴訟費用負擔之依據：民事訴訟法第78條。
中    華    民    國   100    年    5     月    31    日
                  民事第五庭    法  官  宣玉華
以上正本係照原本作成
如對本判決上訴，須於判決送達後20日內向本院提出上訴狀。如
委任律師提起上訴者，應一併繳納上訴審裁判費。
中    華    民    國   100    年    5     月    31    日
                                書記官  謝梅琴